

EDUCACIÓN

TÉCNICO EN SISTEMAS

2013-2014

DESARROLLADOR WEB FULL STACK

Bootcamp SoyHenry 2022-2022

DERECHO

Universidad Internacional De La Rioja 2016-2021

REFERENCIAS

Fabian Blanchard

Ingeniero Civil

T: +54 9 11 2754 8169

Javier Pérez

Médico Internista

T:+57 300 865 8795

Celular

+57 3102553612

Email

willjusi@gmail.com

Dirección

Calle 6d #24-50

Valledupar, Colombia

WILL SIERRA

DESARROLADOR WEB FULL STACK

ACERCA DE MÍ

Desarrollador web con competencias para el trabajo en equipo, autosuficiente, capacidad de planificación y organización, tolerancia al estrés, actitud y aptitud para resolver problemas, habilidades avanzadas en sistemas informáticos y ofimática. A los 17 años creé un sitio web deportivo en el cual se recibía un promedio de 2 millones de visitas por mes, los errores y bugs del sitio fueron solucionados satisfactoriamente el 100% de las veces.

Dominio de Inglés avanzado.

EXPERIENCIA LABORAL

2015-2017 CEO

TardeFutbol

- Desarrollé el código de un sitio web con la capacidad de recibir a más de 150.000 usuarios diariamente,

usando HTML, javascript y CSS.

2017-2020 **FREELANCER**

Empresas de varios sectores.

- Desarrollo FrontEnd de sitios web para clientes de empresas usando Javascrip, HTML y CSS.

- Solución de incidencias y actualización del código.

SOFTWARE SKILL

React.JS Javascript

HTML y CSS Redux

Node.JS **Express**

PostgreSQL Sequelize